臺灣臺中地方法院刑事判決
111年度金訴字第319號
公  訴  人  臺灣臺中地方檢察署檢察官
被      告  王睿詳


上列被告因違反洗錢防制法等案件，經檢察官提起公訴（111年
度偵字第3427號），本院判決如下：
    主    文
本件公訴不受理。
    理  由
一、公訴意旨略以：被告王睿詳能預見將自己或他人之金融帳戶提
    供予他人使用，可能遭用於詐欺取財等財產上犯罪，且取得
    他人存摺、提款卡之目的，在於收取贓物及掩飾正犯身分，
    以逃避檢警之查緝，竟仍基於幫助詐欺取財、幫助洗錢之不
    確定故意，於民國110年6月13日18時30分許前某時，在不詳
    地點，將其向中華郵政股份有限公司臺中文心路郵局申設帳
    號：000-00000000000000號帳戶（下稱臺中文心路郵局帳戶
    ）及向玉山商業銀行申設帳號：000-0000000000000號帳戶(
    下稱玉山銀行帳戶)之提款卡及密碼，交付予不詳詐欺集團
    成員。嗣該詐欺集團成員取得上開2帳戶資料後，即與其他
    詐欺集團成員，基於詐欺取財之犯意聯絡，分別為下列之犯
    行：
(一)自110年6月13日17時48分許起，分別佯稱網路購物賣家之員
    工、銀行客服人員等，陸續撥打電話向楊雪佩佯稱：因工作
    人員疏失誤設其為高級會員，為避免重複扣除月費需由銀行
    協助解除設定云云，致楊雪佩陷於錯誤，依詐欺集團成員之
    指示，分別於同日18時30分、18時34分、19時15分許，以自
    動櫃員機轉帳之方式，轉帳新臺幣（下同）4萬9380元、4萬
    9380元、2萬9985元至詐欺集團指定之上揭王睿詳申設之玉
    山銀行帳戶，旋遭提領一空。
(二)自110年6月13日19時40分許起，分別佯稱網路購物賣家之人
    員、銀行客服人員等，陸續撥打電話向李寬德佯稱：因工作
    人員疏失誤設其為高級會員，為避免重複扣除月費需由銀行
    協助解除設定云云，致李寬德陷於錯誤，依詐欺集團成員之
    指示，分於同日19時51分、20時32分許，以網路銀行轉帳之
    方式，轉帳9萬9555元、4萬9986元至詐欺集團指定之上揭王
    睿詳申設之臺中文心路郵局帳戶，旋遭提領一空。嗣經楊雪
    佩、李寬德發覺受騙而報警處理，經警循線查悉上情。
(三)因認被告王睿詳涉犯刑法第30條第1項、第339條第1項之幫
    助詐欺取財罪嫌及刑法第30條第1項、洗錢防制法第14條第1
    項之幫助一般洗錢罪嫌。
二、按案件已經提起公訴或自訴之案件，在同一法院重行起訴者
    ，應諭知不受理之判決，並得不經言詞辯論為之，刑事訴訟
    法第303條第2款、第307條分別定有明文。次按法律上一罪
    之案件，無論其為實質上一罪（接續犯、繼續犯、集合犯、
    結合犯、吸收犯、加重結果犯）或裁判上一罪（想像競合犯
    及刑法修正前之牽連犯、連續犯），在訴訟上均屬單一性案
    件，其刑罰權既僅一個，自不能分割為數個訴訟客體，縱僅
    就其一部分犯罪事實提起公訴或自訴，如構成犯罪，即與未
    起訴之其餘犯罪事實發生一部與全部之關係（即公訴不可分
    ），法院對此單一不可分之整個犯罪事實，即應全部審判（
    即審判不可分）(最高法院96年度台非第143號判決意旨參照
    )。又按一事不再理為刑事訴訟法上一大原則，蓋對於同一
    被告之一個犯罪事實，無論是實質上一罪或裁判上一罪，祇
    有一個刑罰權，不容重複裁判，故檢察官就同一事實為先後
    兩次起訴，法院應依刑事訴訟法第303條第2款就重行起訴部
    分諭知不受理之判決（最高法院90年度台非字第50號判決供
    參）。
三、經查：
(一)臺灣臺中地方檢察署(下稱臺中地檢署)檢察官前以被告王睿
    詳依一般社會生活通常經驗，本可預見將金融機構帳戶提供予
    不相識之人使用，可能幫助詐欺集團作為不法收取他人款項及
    提領特定犯罪所得之用，以遂其掩飾或隱匿犯罪所得財物，竟
    在結果發生不違背其本意下，容任其所提供之金融帳戶可能被
    詐欺集團利用，造成詐欺取財、掩飾隱匿贓款去向結果之發生
    ，而意圖為第三人不法之所有，基於幫助詐欺取財及幫助掩
    飾、隱匿特定犯罪所得之不確定故意，於110年6月6日某時許，
    將其上開玉山銀行帳戶之提款卡、密碼等資料，以不詳方式
    提供予某真實姓名、年籍均不詳之詐欺集團成員，供詐欺集團
    成員用於收受詐欺犯罪所得並掩飾、隱匿資金去向。嗣詐欺集
    團成員取得上開玉山銀行帳戶之提款卡及密碼後，意圖為自
    己或第三人不法之所有，基於詐欺取財及洗錢等犯意聯絡，於
    同月13日21時3分許，撥打電話予黃婕瑜，佯稱其係餅乾賣
    家，因電腦後台訂單問題須取消訂單云云，致黃婕瑜陷於錯
    誤，而依詐騙集團成員指示匯款新臺幣1萬1,111元至上開玉
    山帳戶後，旋遭詐騙集團成員提領一空。嗣黃婕瑜察覺受騙
    後報警處理，始循線查悉上情。認被告涉犯刑法第30條第1項
    、第339條第1項之幫助詐欺取財罪嫌及刑法第30條第1項、
    洗錢防制法第14條第1項之幫助一般洗錢罪嫌，而於111年1
    月5日以110年度偵字第40101號提起公訴，於111年1月21日
    繫屬於本院，由本院以111年度金訴字第141號案件審理等情
    ，有前揭起訴書及臺灣高等法院被告前案紀錄表附卷可參。
(二)本案檢察官係於111年2月17日以111年度偵字第3427號向本
    院提起公訴，繫屬於本院之時間為111年3月2日，此有臺灣
    臺中地方檢察署111年3月2日中檢謀夜(上)111偵3427字第11
    19021730號函及其上本院收件日期戳章可考，觀諸本案被告
    之被訴事實與前案業經檢察官起訴之事實，均係交付同一金
    融帳戶之行為，雖被害人不同，然被告以同一交付帳戶之幫
    助行為，使詐欺集團成員得遂行多次詐欺取財犯行，各屬一
    行為觸犯數罪名之想像競合犯，是本案與前案各屬裁判上一
    罪之同一案件。則本案檢察官就被告之同一犯罪事實，重複
    起訴，揆諸首開說明，本院就後繫屬之本案被告被訴部分，
    爰不經言詞辯論，逕行諭知不受理之判決。
據上論斷，應依刑事訴訟法第303條第2款、第307條，判決如主
文。
本案經檢察官蔣志祥提起公訴。
中　　華　　民　　國　　111 　年　　6 　　月　 　13 　日
                  刑事第十九庭  審判長法  官  李婉玉
                                      法  官  林雷安
                                      法  官  吳逸儒
以上正本證明與原本無異。
如不服本判決應於收受送達後20日內向本院提出上訴書狀，並應
敘述具體理由；其未敘述上訴之理由者，應於上訴期間屆滿後20
日內向本院補提理由書（均須按他造當事人之人數附繕本）「切
勿逕送上級法院」。
告訴人或被害人如不服判決，應備理由具狀向檢察官請求上訴，
上訴期間之計算，以檢察官收受判決正本之日起算。
　　　　                               書記官  王麗雯
中　　華　　民　　國　　111 　年　　6 　　月　　13　　日